【裁判字號】    90,交聲,100
【裁判日期】    900330
【裁判案由】    交管條例聲異
【裁判全文】
臺灣板橋地方法院交通事件裁定                      九十年度交聲字第一號
    原處分機關  交通部公路局台北區監理所
    異  議  人
    即受處分人  甲○○○
右列受處分人因違反道路交通管理處罰條例案件，對於交通部公路局臺北區監理所八
十九年十二月十日日所為之處分（原處分案號：北監五字第裁四○─三六二二○號）
，聲明異議，本院裁定如左：
    主  文
原處分撤銷。
甲○○○汽車駕駛人轉彎時，在多車道左轉彎，不先駛入內側車道，處罰鍰貳佰元。
    理  由
一、按汽車駕駛人轉彎時，在多車道左轉彎，不先駛入內側車道，處二百元以上，六
    百元以下之罰鍰；又本條例所定罰鍰之處罰，行為人接獲違反道路交通管理事件
    通知單後，應於十五日內，到達指定處所聽候裁決。但行為人認為舉發之事實與
    違規情形相符者，得不經裁決，逕依各該條款罰鍰最低額，自動向指定之處所繳
    納結案，道路交通管理處罰條例第四十八條第四款、第九條第一項分別定有明文
    。
二、原處分機關略以：受處分人甲○○○於民國八十七年六月十日上午八時十二分許
    ，駕駛車牌號碼ＦＬ─七六四七號自用小客車，在臺北縣中和市○○路與健康路
    口，於多車道左轉彎時，不先駛入內側車道，致於該路口佔用外側直行車道，應
    依道路交通管理處罰條例第四十八條第四款規定，裁處罰鍰六百元（折合新臺幣
    一千八百元）；異議人則以其當時未行經上開地點，且伊迄未接獲違反道路交通
    管理事件通知單，即遭裁罰最高額，亦不符法定程序等語置辯。
三、經查：異議人於前開時地，駕駛ＦＬ─七六四七號自用小客車，於多車道左轉彎
    時，不先駛入內側車道，致於該路口佔用外側直行車道之事實，有臺北縣警察局
    中和交通分隊舉發違反道路交通管理事件通知單影本及逕行舉發違規採證照片一
    紙在卷可稽，異議人雖辯稱：伊當時並未行經違規地點云云，自不足採，其上開
    違規之事實足堪認定。
四、惟本件異議人已辯稱伊並未收受送達舉發通知單等情，而就舉發違反道路交通管
    理事件通知單有無合法送達於異議人乙節，原處分機關並未提出任何送達證明文
    件可資佐證，自無從證明已合法送達舉發違反道路交通管理事件通知單予異議人
    ，是以異議人辯稱未收受舉發違反道路交通管理事件通知單，應足採信。從而原
    處分機關本件之裁罰雖非無據，然其舉發違規之送達程序既有可議，並致異議人
    喪失於收受前開通知單後十五日內自動依最低額繳納罰鍰之利益，應認本件異議
    為有理由，爰撤銷原處分，並自為裁罰如主文所示，以期妥適。
據上論結，應依道路交通案件處理辦法第二十條前段，裁定如主文。
中      華      民      國      九十      年      三      月    三十    日
                              臺灣板橋地方法院交通法庭
                                      法  官  朱  耀  平
右正本證明與原本無異
如不服本裁定應於送達後五日內向本院提出抗告狀
                                      書記官  黃  炎  煌
中      華      民      國      九十      年      三      月    三十    日


司法院資訊處製作；財團法人民間司法改革基金會備份。
